【裁判字號】    90,親,52
【裁判日期】    901204
【裁判案由】    否認子女
【裁判全文】
臺灣士林地方法院民事判決  九十年度親字第五二號
    原      告  乙○○
    法定代理人  甲○○
    訴訟代理人  丙○○
右當事人間否認子女事件，本院判決如左：
    主      文
確認被告乙○○之女非原告自被告甲○○受胎所生之婚生女。
訴訟費用由被告負擔。
    事      實
甲、原告方面：
  一、聲明：如主文所示。
  二、陳述：原告與被告甲○○於民國八十九年六月十九日結婚，婚姻關係存續中，
      原告於九十年二月七日生下一女即被告乙○○之女，惟原告與被告甲○○於結
      婚後並未同居，是被告乙○○之女非原告自被告甲○○受胎所生，爰依民法第
      一千零六十三條規定聲請判決如聲明。
  三、證據：提出出生證明書、戶籍謄本各一份，並聲請訊問證人林佑隆。
乙、被告方面：
  一、聲明：同意原告之請求。
  二、陳述：被告乙○○之女確非原告自被告甲○○受胎所生。
丙、本院依職權囑託法務部調查局鑑定兩造之血緣關係。
     理      由
一、原告主張伊與被告甲○○於八十九年六月十九日結婚，嗣於九十年二月七日生下
    一女即被告乙○○之女，惟伊與被告甲○○於結婚後並未同居，是被告乙○○之
    女非伊自被告甲○○受胎所生一節，雖為被告甲○○所自認，然關於認諾及訴訟
    上自認之效力於否認子女之訴並不適用，觀諸民事訴訟法第五百九十四條規定自
    明。經查：證人即被告甲○○之弟林佑隆證稱：原告與被告甲○○結婚後即未同
    居等情（見本院九十年九月四日言詞辯論筆錄），復經本院囑託法務部調查局鑑
    定兩造間之血緣關係，據覆：依據遺傳法則，乙○○之女其ＤＮＡ  ＳＴＲＤ21
    Ｓ11型別與甲○○之相對應型別矛盾，認甲○○不可能為乙○○之女之生父，有
    該局九十年十月二十五日（九０）陸（四）字第九０一七六六０三號通知書一份
    在卷為憑，原告此部份之主張，堪信為真實。
二、按民法第一千零六十三條第一項推定之婚生子女，如夫妻之一方能證明妻非自夫
    受胎者，得於知悉子女出生之日起，一年內提起否認之訴，同條第二項定有明文
    。查原告於與被告甲○○婚姻關係存續中生下被告乙○○之女，依法自應推定被
    告乙○○之女為原告與被告甲○○之婚生女，然被告乙○○之女並非原告自被告
    甲○○受胎所生，已如前述，準此，原告於被告乙○○之女出生之日起一年內提
    起本件訴訟，於法洵屬有據，應予准許。
三、據上論結，本件原告之訴為有理由，依民事訴訟法第八十五條第一項前段、第七
    十八條判決如主文。
中      華      民      國    九十      年    十二      月      四      日
                                        臺灣士林地方法院民事第一庭
~B法      官  方彬彬
右為正本係照原本作成。
如對本判決上訴須於判決送達後廿日內向本院提出上訴狀。
中      華      民      國    九十      年    十二      月      六      日
~B法院書記官  蕭純純


司法院資訊處製作；財團法人民間司法改革基金會備份。
